【裁判字號】    87,自,294
【裁判日期】    890331
【裁判案由】    偽造文書等
【裁判全文】
臺灣臺南地方法院刑事裁定                          八十七年度自字第二九四號
    自  訴  人  乙○○
    被      告  丙○○
    選任辯護人  許安德利
    被      告  甲○○
                戊○○
                丁○○
右列被告因偽造文書等案件，經自訴人提起自訴，本院裁定如左：
    主  文
自訴駁回。
    理  由
一、自訴意旨略以：被告甲○○與被告戊○○係夫妻，於民國（下同）八十五年九月
    二日被告甲○○向自訴人乙○○借款新台幣（下同）六百萬元，提供被告戊○○
    所有坐落於台南縣新市鄉○○段七六地號土地及地上建物即門牌號碼台南縣新市
    鄉○○路六五號、六七號二幢房屋設定抵押權予自訴人。詎被告甲○○、戊○○
    竟於八十五年九月十一日與被告丙○○、被告丁○○勾串，四人共同偽造買賣契
    約，偽稱上開六七號房屋及基地由被告丙○○買受，實際上丙○○並未付款，而
    將六七號房地所有權移轉與丙○○，致自訴人受損。另甲○○與丙○○共同於八
    十五年十月十一日偽造房屋租賃契約，偽稱甲○○將上開六五號房屋出租予丙○○，丙○○竟毀損房內鐵門、牆壁、樓梯。嗣自訴人於八十六年六月十三日取得
    六五號房屋所有權，丙○○竟拒付租金，亦拒絕遷讓。因認被告甲○○、戊○○
    、丙○○、丁○○犯有刑法第二百十條之偽造私文書罪嫌、第三百三十九條之詐
    欺罪嫌、第三百四十二條之背信罪嫌、第三百五十三條之毀損建築物罪嫌云云。
二、按法院或受命法官得於第一次審判期日前，訊問自訴人、被告及蒐集或調查證據
    ，如認案件有第二百五十二條至第二百五十四條之情形者，得以裁定駁回自訴，
    刑事訴訟法第三百二十六條第四項定有明文。經查：（一）上開六七號房屋及基
    地，確係於八十五年九月十一日由被告丙○○出資一千五百萬元向甲○○買受，
    丙○○除以承擔慶豐銀行及黃增雄之債務為價金外，並付部分現金予甲○○，買
    賣行為係真實，買賣契約並非虛偽，而登記名義人戊○○毫未參與買賣行為，已
    經判決確定，有本院八十六年度自字第四ＯＯ號、台灣高等法院台南分院八十七
    年度上易字第八一四號刑事判決影本附卷足稽。（二）上開六五號房屋原係甲○○所有，於八十五年十月十一日出租予丙○○，有自訴人委託方文賢律師於八十
    六年九月四日致丙○○之律師函、自訴人於八十七年五月所提答辯狀及本院八十
    六年度新簡字第五四Ｏ號宣示判決筆錄可按。在上述函、答辯狀及自訴人之主張
    中，自訴人均自認係爭房屋由甲○○出租予丙○○，足證租賃契約係真實。依該
    租約第九條之規定，承租人得改裝房內設備，丙○○租屋用來開設頂呱呱炸雞連
    鎖店，自有改裝房內鐵捲門、樓梯、牆壁之權利與必要，此有租賃契約及相片可
    證。（三）綜上所述，足認被告甲○○、戊○○、丙○○、丁○○四人均無偽造
    文書、詐欺、背信、毀損之犯行，彼等犯罪嫌疑不足，依首揭規定意旨，爰不經
    言詞辯論，裁定駁回自訴。
據上論斷，應依刑事訴訟法第三百二十六條第四項，裁定如主文。
中      華      民      國      八十九    年    三      月    三十一    日
                                      臺灣臺南地方法院刑事第三庭
                                          法  官  高如宜
右正本證明與原本無異。
如不服本判決，應於判決送達後十日內向本院提出上訴狀( 應附繕本 )。
                                          書記官  劉岳文
中      華      民      國      八十九    年    三      月    三十一    日


司法院資訊處製作；財團法人民間司法改革基金會備份。
